# 风险报酬转移与控制权转移的区别

提问人：Byron12480 时间：2019-12-15 08:05:15
求教陈版主：
老准则下的收入确认条件 “所有权上的主要风险和报酬转移” 在新收入准则下被“控制权转移”所替代，而且作为 “控制权转移” 其中一个标志，如何准确地理解两者之间的区别？能否提供一两个案例，以便更好的理解。谢谢！

回答人：chenyiwei
新准则下，“控制权转移” 的定义是 “取得相关商品控制权，是指能够主导该商品的使用并从中获得几乎全部的经济利益”，新准则第十三条给出了判断时需考虑的主要因素。
原准则讲解对 “风险和报酬转移” 的解释是：“企业已将商品所有权上的主要风险和报酬转移给购货方，是指与商品所有权有关的主要风险和报酬同时转移给了购货方。其中，与商品所有权有关的风险，是指商品可能发生减值或毁损等形成的损失；与商品所有权有关的报酬，是指商品价值增值或通过使用商品等形成的经济利益”；“判断企业是否已将商品所有权上的主要风险和报酬转移给购货方，应当关注交易的实质而不是形式，同时考虑所有权凭证的转移或实物的交付。如果与商品所有权有关的任何损失均不需要销货方承担，与商品所有权有关的任何经济利益也不归销货方所有，就表明商品所有权上的主要风险和报酬转移给了购货方”。
因此，新准则下的控制权转移和原准则下的风险和报酬转移，在大部分案例中对销售商品收入确认时点应没有实质性影响。但在某些情况下会有影响，如价款金额暂时未定但货物已交付客户并验收通过的情况，在原准则下可能不能确认收入，但新准则下就要求运用可变对价的原则进行估计。再如一些汽车零部件厂商按 “零库存管理” 要求将一些专门为整车厂的某个特定车型生产的零部件存入整车厂指定的仓库中，但整车厂要到生产领用时才确认结算，以往原准则下是在整车厂领用时确认收入，新准则下可能可以提前到货物在整车厂验收入库时确认收入。